宣示判決筆錄
原      告  富邦產物保險股份有限公司

法定代理人  羅建明  
訴訟代理人  何正偉  
            黃雅怡  
被      告  方麗瑩  


上列當事人間111年度中小字第3108號（原案號：111年度中簡字
第1734號）請求侵權行為損害賠償（交通）事件，於中華民國11
1年7月27日上午9時25分整在臺灣臺中地方法院臺中簡易庭宣示
判決，出席職員如下：
    法      官  林筱涵
    書  記  官  洪加芳
朗讀案由。
法官朗讀主文宣示判決如下：
    主      文
被告應給付原告新臺幣玖萬參仟壹佰陸拾伍元，及自民國一一一
年二月二日起至清償日止，按週年利率百分之五計算之利息。
訴訟費用（減縮部分除外）新臺幣壹仟元由被告負擔。
本判決得假執行。
    事實及理由之要領
一、原告主張：被告於民國109年2月22日16時許，無照騎駛車牌
    號碼000-000號普通重型機車，行經臺中市北屯區松竹路與
    環中路口時，因違反號誌管制，碰撞原告所承保、訴外人潘
    永源所駕駛，且為訴外人佳紘科技有限公司所有之車牌號碼
    000-0000號自用小客車（下稱系爭車輛），致系爭車輛受損
    ，修復費用共計新臺幣（下同）111,406元（含零件費用46,
    964元、工資費用64,442元），而系爭車輛受損部分業由原
    告依保險契約予以理賠。為此，爰依保險法第53條之規定及
    侵權行為之法律關係，請求被告賠償上開零件折舊後之修復
    費用93,165元，並聲明：被告應給付原告93,165元，及自起
    訴狀繕本送達翌日起至清償日止，按週年利率百分之5計算
    之利息。
二、上開原告主張之事實，業據其提出道路交通事故當事人登記
    聯單、現場圖、初步分析研判表【記載被告有違反號誌管制
    及駕照被吊（註）銷之肇事原因、潘永源則尚未發現肇事因
    素】、行車執照、汽（機）車險理賠申請書、估價單、車損
    照片、電子發票證明聯為證，並經本院向臺中市政府警察局
    第五分局調取本件交通事故之道路交通事故現場圖、調查報
    告表、談話紀錄表、舉發違反道路交通管理事件通知單、補
    充資料表、初步分析研判表、現場及車損照片核閱無誤。被
    告已於相當時期受合法之通知，而於言詞辯論期日不到場，
    亦未提出準備書狀爭執，依民事訴訟法第436條第2項適用第
    280條第3項、第1項之規定，視同自認。從而，原告依保險
    法第53條之規定及侵權行為之法律關係，請求被告給付零件
    折舊後之修復費用93,165元（即零件費用28,723元、工資費
    用64,442元），及自起訴狀繕本送達翌日即111年2月2日起
    （見本院卷第91頁送達證書）至清償日止，按週年利率百分
    之5計算之利息，為有理由，應予准許。
三、訴訟費用負擔及假執行宣告之依據：民事訴訟法第78條、第
    436條之19第1項、第436條之20。

民事訴訟法第436條之24第2項：
對於本判決之上訴，非以違背法令為理由，不得為之。
如對本判決上訴，須於判決送達後20日內向本院提出上訴狀，並
須表明原判決所違背之法令及其具體內容與依訴訟資料可認為原
判決有違背法令之具體事實之上訴理由（均須按他造當事人之人
數附繕本）。
中　　華　　民　　國　　111 　年　　7 　　月　　27　　日
                  臺灣臺中地方法院臺中簡易庭
                                  法  官  林筱涵
以上正本證明與原本無異。
中　　華　　民　　國　　111 　年　　7 　　月　　27　　日
                                  書記官  洪加芳